臺灣屏東地方法院刑事判決　　　　　　110年度交易字第163號
公　訴　人　臺灣屏東地方檢察署檢察官
被　　　告　邱鈺茹


上列被告因過失傷害案件，經檢察官提起公訴（110 年度調偵字
第250 號），本院判決如下：
    主  文
本件公訴不受理。
    理  由
一、公訴意旨如起訴書所載（如附件）。
二、告訴乃論之罪，告訴人於第一審辯論終結前，得撤回其告訴
    ，又告訴經撤回者，法院應諭知不受理之判決，並得不經言
    詞辯論為之，觀之刑事訴訟法第238 條第1 項、第303 條第
    3 款、第307 條自明。
三、本件被告邱鈺茹因過失傷害案件，經告訴人賴倫嫺（起訴書
    均誤繕為「賴倫嫻」）提出告訴後，由臺灣屏東地方檢察署
    檢察官提起公訴，認被告係犯刑法第284 條前段之過失傷害
    罪，依同法第287 條前段之規定須告訴乃論。茲據告訴人於
    本院審理中，聲請撤回其告訴，有刑事撤回告訴狀在卷可考
    ，揆諸前開說明，爰不經言詞辯論，逕為諭知不受理之判決
    。
四、據上論斷，應依刑事訴訟法第303 條第3 款、第307 條，判
    決如主文。
本案經檢察官盧惠珍提起公訴。
中    華    民    國   110    年    12    月    8     日
　
                  刑事第四庭  法  官  黃柏霖
以上正本證明與原本無異。
如不服本判決應於收受判決後20日內向本院提出上訴書狀，並應
敘述具體理由；其未敘述上訴理由者，應於上訴期間屆滿後20日
內向本院補提理由書（須附繕本）「切勿逕送上級法院」。
中    華    民    國   110    年    12    月    9     日
                              書記官  曾文玲
附件：臺灣屏東地方檢察署檢察官起訴書1 份。
––––––––––––––––––––––––––––
【附件】
　
臺灣屏東地方檢察署檢察官起訴書
                                    110年度調偵字第250號
    被      告  邱鈺茹
　
上列被告因過失傷害案件，已經偵查終結，認應該提起公訴，茲
將犯罪事實及證據並所犯法條分敘如下：
            犯罪事實
一、邱鈺茹於民國109 年3 月24日8 時1 分許，駕駛車牌號碼00
    0-0000號自用小客車，沿屏東縣內埔鄉中正路由南往北方向
    行駛，行經中正路與建國路交岔路口，本應注意汽車行駛至
    交岔路口，其行進應遵守燈光號誌，而依當時天候晴、日間
    自然光線、柏油路面乾燥無缺陷亦無障礙物、視距良好，並
    無不能注意之情事，竟疏未注意其行向之燈光號誌為紅燈即
    貿然闖越紅燈通過上開交岔路口，適賴倫嫻駕駛車牌號碼00
    0-000 號普通重型機車，沿屏東縣內埔鄉建國路由西往東方
    向行駛至此，兩車因而在上開交岔路口生碰撞，致賴倫嫻人
    車滑行至蕭志源所駕駛車牌號碼0000-00 號自用小貨車前，
    致賴倫嫻而受有頭臉部位撕裂傷2.5 公分、雙側性手部挫傷
    、雙側性膝部挫傷、雙側性足部挫傷、右側性大腿部挫傷併
    紅腫、左側骨盆骨折等傷害。嗣警據報到場處理及調閱相關
    路口監視器而查獲。
二、案經賴倫嫻訴由屏東縣政府警察局內埔分局報告偵辦。
            證據並所犯法條
一、證據清單與待證事實：
┌──┬──────────┬────────────┐
│編號│證據清單            │待證事實                │
├──┼──────────┼────────────┤
│一  │被告邱鈺茹於警詢及本│訊據被告固不否認於前揭時│
│    │署偵查中之供述      │、地駕駛上開自用小客車通│
│    │                    │過上開交岔路口時，與告訴│
│    │                    │人所駕駛之機車發生碰撞，│
│    │                    │致告訴人受傷之事實，惟堅│
│    │                    │決否認有何過失傷害犯行，│
│    │                    │辯稱：伊是因為看黃燈看錯│
│    │                    │，看成綠燈，伊就開過去，│
│    │                    │她騎很快，她飆車云云。然│
│    │                    │交互參照下列編號二至四號│
│    │                    │證據清單及待證事實，足認│
│    │                    │被告上開所辯，無非卸責之│
│    │                    │詞，不足採信，被告犯嫌堪│
│    │                    │予認定。                │
├──┼──────────┼────────────┤
│二  │告訴人賴倫嫻於警詢及│證明告訴人於前揭時、地駕│
│    │本署偵查中之指訴    │駛前開機車因被告駕車闖紅│
│    │                    │燈而發生本件交通事故，並│
│    │                    │致告訴人受傷之事實。    │
├──┼──────────┼────────────┤
│ 三 │證人蕭志源於警詢中之│證明告訴人於前揭時、地駕│
│    │證述                │駛前開機車因被告駕車闖紅│
│    │                    │燈而發生本件交通事故，並│
│    │                    │致告訴人受傷之事實。    │
├──┼──────────┼────────────┤
│ 四 │屏基醫療財團法人屏東│佐證告訴人因本件交通事故│
│    │基督教醫院及馬偕紀念│受有犯罪事實欄所示傷害之│
│    │醫院診斷證明書各1 份│事實。                  │
├──┼──────────┼────────────┤
│ 五 │①調查報告1 份②道路│⑴佐證本件事故地點、肇事│
│    │  交通事故現場圖、道│  車輛受損之事實。⑵佐證│
│    │  路交通事故調查報告│  被告、告訴人行車方向之│
│    │  表㈠㈡各1 份③車號│  事實。⑶佐證告訴人指訴│
│    │  查詢汽（機）車車籍│  真實性之事實。⑷佐證被│
│    │  資料、證號查詢汽（│  告駕駛自小客車，行經行│
│    │  機）車駕駛人資料、│  車管制號誌交岔路口，未│
│    │  屏東縣政府警察局道│  遵守道路燈光號誌之指示│
│    │  路交通事故初步分析│  〈闖紅燈〉行駛，為肇事│
│    │  研判表各1 份      │  原因。告訴人駕駛普通普│
│    │  ④屏東縣政府警察局│  通重型機車，行經行車管│
│    │    舉發違反道路交通│  制號誌交岔路口，綠紅燈│
│    │    管理事件通知單影│  直行，無肇事原因。    │
│    │    本1 份⑤現場蒐證│                        │
│    │    與車損照片33張⑥│                        │
│    │    行車紀錄器光碟1 │                        │
│    │    片及該等檔案播放│                        │
│    │    擷取畫面暨說明4 │                        │
│    │    張⑦交通部公路總│                        │
│    │    局高雄區監理所屏│                        │
│    │    澎區車輛行車事故│                        │
│    │    鑑定會110 年4 月│                        │
│    │    16日高監鑑字第  │                        │
│    │    0000000000號函暨│                        │
│    │    附件鑑定意見書（│                        │
│    │    屏澎區0000000 案│                        │
│    │    ）1 份          │                        │
└──┴──────────┴────────────┘
二、核被告所為，係犯刑法第284條前段過失傷害罪嫌。
三、依刑事訴訟法第251條第1項提起公訴。
    此    致
臺灣屏東地方法院
中    華    民    國   110    年    4     月    22    日
                        檢察官  盧  惠  珍
本件正本與原本無異
中    華    民    國   110    年    4     月    30    日
                        書記官  吳  馨  怡
所犯法條：
中華民國刑法第284條
因過失傷害人者，處 1 年以下有期徒刑、拘役或 10 萬元以下
罰金；致重傷者，處 3 年以下有期徒刑、拘役或 30 萬元以下
罰金。